臺灣新竹地方法院刑事判決
110年度訴字第567號
公  訴  人  臺灣新竹地方檢察署檢察官
被      告  唐匯東



            張宏祥


            鄭浩廷


共      同  黃敬唐律師
選任辯護人  劉尹惠律師
上列被告等因妨害自由案件，經檢察官提起公訴（110年度偵字
第5856號），被告等於準備程序中均就被訴事實為有罪之陳述，
經本院合議庭裁定改以簡式審判程序審理，判決如下：
    主  文
唐匯東犯在公共場所聚集三人以上下手實施強暴罪，處有期徒刑
陸月，如易科罰金，以新臺幣壹仟元折算壹日。緩刑貳年。
張宏祥犯在公共場所聚集三人以上下手實施強暴罪，處有期徒刑
陸月，如易科罰金，以新臺幣壹仟元折算壹日。緩刑貳年。
鄭浩廷犯在公共場所聚集三人以上下手實施強暴罪，處有期徒刑
陸月，如易科罰金，以新臺幣壹仟元折算壹日。緩刑貳年。
    事  實
唐匯東、張宏祥及鄭浩廷知悉其友人陳浩宇與劉威毅存有嫌隙，
唐匯東、張宏祥及鄭浩廷為替不知情之友人陳浩宇出氣，遂共同
基於在公共場所聚集3 人以上，下手實施強暴及妨害他人行使權
利之犯意聯絡，於民國110年5月6日0時20分許，至劉威毅所營址
位新竹縣○○市○○○路000號「開源社香雞排」前之公共場所，共同
徒手毆打劉威毅之身體，並將劉威毅自上開店鋪拖行至莊敬北路
與勝利六街路口處，以此強暴方式妨害劉威毅自由行動之權利，
期間並繼續毆打劉威毅之身體(所涉傷害部分，未據告訴)，以此
等強暴方式，妨害劉威毅活動及自由離去之權利，嗣警獲報到場
處理，當場逮捕唐匯東、張宏祥及鄭浩廷，而悉上情。
    理  由
壹、程序部分：
    被告唐匯東、張宏祥及鄭浩廷3人所犯本件之罪，係死刑、
    無期徒刑、最輕本刑為3年以上有期徒刑以外之罪，亦非高
    等法院管轄之第一審案件，於本院準備程序進行中，被告3
    人先就被訴事實均為有罪之陳述，經告知被告3人簡式審判
    程序之旨，並聽取公訴人、被告3人及辯護人之意見後，本
    院合議庭裁定由受命法官進行簡式審判程序，是本件之證據
    調查，依刑事訴訟法第273條之2規定，不受同法第159條第1
    項、第161條之2、第161條之3、第163條之1及第164條至第1
    70條規定之限制，合先敘明。
貳、實體部分：
一、訊據被告唐匯東、張宏祥及鄭浩廷於警詢、偵查及本院審理
    中對於上開犯罪事實均坦承不諱（見偵卷第23至26頁、第28
    至31頁、第33至37頁、第72至73頁、本院卷第46頁、第52頁
    ），核與證人即被害人劉威毅於警詢、證人陳浩宇、倪巧芬
    於警詢所述情節相符（見偵卷第38至39頁、第40至41頁、第
    85頁），且有現場監視器畫面翻拍照片15張（見偵卷第53至
    58頁）附卷可茲佐證，被告自白核與事實相符，應堪採信，
    應依法論科。
二、論罪科刑：
（一）核被告唐匯東、張宏祥及鄭浩廷所為，均係犯刑法第150
      條第1項後段之在公共場所聚集三人以上下手實施強暴罪
      、同法第304條第1項之強制罪。
（二）被告3人就就上開在公共場所聚集三人以上下手實施強暴
      、強制犯行均有犯意聯絡與行為分擔，應論以共同正犯。
（三）被告3人所犯上開2罪，均係以一行為觸犯數罪名，為想像
      競合犯，應分別從一重之在公共場所聚集三人以上下手實
      施強暴罪處斷。
（四）爰審酌被告唐匯東、張宏祥及鄭浩廷與被害人間並無恩怨
      ，僅因為陳浩宇出氣，而不思以合法正當、理性勸導之方
      式解決問題，率爾為本案犯行，所為實不足取。且被告3
      人始終坦承犯行，且於本院審理中業與告訴人達成和解，
      有和解書1紙在卷可佐（見本院卷第64頁），犯後態度尚
      可。兼衡被告3人各自參與犯行之程度，暨被告唐匯東為
      高中畢業，現職配管材料行、未婚無子，需扶撫養母親及
      外祖母、經濟狀況普通；被告張宏祥高中畢業、現職安裝
      電梯技師、未婚無子、需扶養父母、祖母、經濟狀況普通
      ；被告鄭浩廷國中畢業、目前為工程行技師、未婚無子、
      需扶養祖母、經濟狀況普通等一切情狀，分別量處如主文
      所示之刑，並均諭知易科罰金之折算標準。
（五）查被告唐匯東、張宏祥及鄭浩廷均未曾因故意犯罪受有期
      徒刑以上刑之宣告，有臺灣高等法院被告前案紀錄表附卷
      可稽，渠等因一時失慮，致罹刑典，犯後均已坦承犯行，
      並與被害人達成和解，業如前述，信其經此刑之宣告後，
      當知所警惕，應無再犯之虞，本院因認其所宣告之刑以暫
      不執行為適當，均爰併予宣告緩刑2年，以啟自新。
據上論斷，應依刑事訴訟法第273條之1第1項、第299條第1項前
段，判決如主文。　
本案經檢察官沈郁智提起公訴，檢察官孫立婷到庭執行職務。
中　　華　　民　　國　　110 　年　　10　　月　　15　　日
　　　　　　　　　刑事第五庭    法　官　  陳麗芬
如不服本判決應於收受送達後20日內向本院提出上訴書狀，並應
敘述具體理由；其未敘述上訴之理由者，應於上訴期間屆滿後20
日內向本院補提理由書（均須按他造當事人之人數附繕本）「切
勿逕送上級法院」。 
以上正本證明與原本無異。
中　　華　　民　　國　　110 　年　　10　　月　　18　　日
                                書記官    李佳穎
附錄本案論罪科刑法條：
中華民國刑法第150條
在公共場所或公眾得出入之場所聚集三人以上，施強暴脅迫者，
在場助勢之人，處1年以下有期徒刑、拘役或10萬元以下罰金；
首謀及下手實施者，處6月以上5年以下有期徒刑。
犯前項之罪，而有下列情形之一者，得加重其刑至二分之一：
一、意圖供行使之用而攜帶兇器或其他危險物品犯之。
二、因而致生公眾或交通往來之危險。
中華民國刑法第304條
以強暴、脅迫使人行無義務之事或妨害人行使權利者，處3年以
下有期徒刑、拘役或9千元以下罰金。
前項之未遂犯罰之。